【裁判字號】    89,易,1051
【裁判日期】    901217
【裁判案由】    竊盜
【裁判全文】
臺灣苗栗地方法院刑事判決                        八十九年度易字第一五一號
    公  訴  人  臺灣苗栗地方法院檢察署檢察官
    被      告  乙○○
右列被告因竊盜案件，經檢察官提起公訴（八十九年度偵字第三一九二號），本院判
決如左：
    主  文
乙○○竊盜，處有期徒刑陸月，如易科罰金，以佰元折算壹日。
    事  實
一、乙○○意圖為自己不法之所有，利用不知情之甲○○、蔡志剛（右二人均另經檢
    察官為不起訴處分），於民國八十九年七月下旬，在苗栗縣後龍鎮○○里○○街
    二一０之二號郭義豐住處前，向甲○○佯稱鐵路局苗栗站西側倉庫旁，有一批魚
    尾板業經鐵路局同意，以新台幣（下同）一千元之代價，僱請甲○○至該處搬運
    ，甲○○信以為真，遂於八十九年八月四日上午六時三十分許，邀集蔡志剛幫忙
    ，以自備之拼裝車至鐵路局苗栗站西側倉庫旁，搬取魚尾板約三百塊，得手後，
    欲離去時，為鐵路局監工蔡增樁發覺報警查獲。
二、案經鐵路警察局第二警務段移送臺灣苗栗地方法院檢察署檢察官偵查起訴。
    理  由
一、訊據被告乙○○矢口否認涉有右揭犯行，辯稱：從未叫甲○○至鐵路局搬運魚尾
    板云云。惟查：被告右揭犯罪事實，業据證人蔡增樁於警訊中指述甚詳，復有贓
    物認領保管收據一紙、照片數紙附卷可稽。而同案被告甲○○確係被告乙○○僱
    請至鐵路局苗栗站西側倉庫旁載運魚尾板乙節，亦據甲○○供述明確，核與證人
    郭義豐及蔡添為於偵查中具結證述情節相符；況同案被告甲○○、蔡志剛二人係
    由被告乙○○籌錢辦理具保事宜，被告乙○○因作賊心虛，害怕涉入本案，而於
    八十九年八月四日甲○○、蔡志剛二人解送至台灣苗栗地方法院檢察署檢察官辦
    理具保當日，被告乙○○雖已至該署法警室門外，但不敢進入親自為蕭、蔡辦交
    保，而推由被告之親人蕭國松辦理交保等情，亦據證人蕭嘉琪、蕭鳳嬌及蕭國松
    於偵查中具結證述綦詳，是甲○○所言係經被告乙○○僱請至鐵路局苗栗站西側
    倉庫旁載運魚尾板乙節顯非虛構。是被告上開所辯無非事後卸責之詞，委無足採
    ，事證明確，被告竊盜犯行洵堪認定。
二、核被告乙○○所為，係犯刑法第三百二十條第一項之罪。被告乙○○利用不知情
    之甲○○、蔡志剛而為竊盜罪，為間接正犯。爰審酌被告行為後否認犯行，顯見
    並無悔意及被告之品行、犯罪之動機、目的、手段、所生之危害及犯罪後之態度
    等一切情狀，量處如主文所示之刑。又被告犯罪後，刑法第四十一條業於九十年
    一四日修正，易科罰金之適用範圍由最重本刑三年以下有期徒刑之罪擴大為最重
    本刑五年以下有期徒刑之罪，並於同年一月十二日生效，比較新舊法之結果，易
    科罰金之適用範圍以新法有利於被告，爰依刑法第二條第一項前段規定，適用新
    法，並諭知易科罰金之折算標準。
據上論斷，應依刑事訴訟法第二百九十九條第一項前段，刑法第二條第一項前段、第
三百二十條第一項、修正後第四十一條第一項，罰金罰鍰提高標準條例第一條前段、
第二條，判決如主文。
本案經檢察官呂曾達到庭執行職務。
中      華      民      國    九十      年     十二     月     十七     日
                            苗  栗  地  方  法  院  刑 事 庭
                                         法    官  姚  銘  鴻
右正本證明與原本無異。
如不服本判決，應於送達後十日內向本院提出上訴狀(須附繕本)，上訴於台灣高等
法院臺中分院。
      書 記 官  楊  麗  卿
中      華      民      國    九十      年     十二     月     十七     日
刑法第三百二十條
意圖為自己或第三人不法之所有，而竊取他人之動產者，為竊盜罪，處五年以下有期
徒刑、拘役或五百元以下罰金。


司法院資訊處製作；財團法人民間司法改革基金會備份。
